# 请教陈版：关于长期股权投资追溯调整的问题

提问人：lu760314 时间：2011-10-22 15:24:55
再企业会计准则讲解中，对子公司长期股权投资，其账面价值在公司设立时已折合为股本或实收资本等资本性项目的，有关追溯调整应以公司设立折股时为限，即对子公司设立时长期股权投资的账面价值已折成股份或折成资本的不再进行追溯调整。 对这句话如何理解？

回答人：chenyiwei
回复 lu760314 的帖子
首先要明确一个基本问题：这句话是对《企业会计准则第 1 号》第七条中关于对子公司的长期股权投资在个别报表层面上成本法核算要求在首次执行日进行追溯调整的一项例外规定，适用范围是在新会计准则首次执行日，将对子公司的长期股权投资核算方法由原制度下的权益法改为新准则下的成本法的追溯调整。
由于在子公司有累计留存收益的情况下，在首次执行日进行该项追溯调整将减少母公司个别报表层面的以前年度净资产，而以前年度本企业进行设立或公司制改制时，可供折股的净资产金额是按照原制度下对子公司长期股权投资以权益法的核算结果为基础确定的，因此如果要求此时也进行该项追溯，则可能导致出现追溯调整后的折股时点净资产小于当初所折合的股本的情况，造成“出资不足”的印象（资本公积出现负数）。为了避免这种情况出现，所以《企业会计准则解释第 1 号》第七条作出了该项豁免规定。